【裁判字號】    99,訴,1454
【裁判日期】    990709
【裁判案由】    毒品危害防制條例
【裁判全文】
臺灣臺中地方法院刑事判決              99年度訴字第1454號
公  訴  人  臺灣臺中地方法院檢察署檢察官
被      告  乙○○
上列被告因毒品危害防制條例案件，經檢察官提起公訴（99年度
毒偵字第1547號），被告於準備程序就被訴事實為有罪之陳述，
本院合議庭裁定由受命法官獨任進行簡式審判程序，判決如下：
    主    文
乙○○施用第一級毒品，累犯，處有期徒刑拾壹月，扣案之第一
級毒品海洛因包（驗餘合計淨重壹點捌捌公克）沒收銷燬之；
又施用第二級毒品，累犯，處有期徒刑捌月。應執行有期徒刑壹
年肆月，扣案之第一級毒品海洛因包（驗餘合計淨重壹點捌捌
公克）沒收銷燬之。
    犯罪事實及理由
一、本院認定之犯罪事實、證據並所犯法條，除起訴書中犯罪事
    實欄一內第1至7行關於「乙○○曾因偽造文書案件，經臺灣
    臺中地方法院以97年度中簡字第246號判處有期徒刑2月，並
    於民國97年2月14日確定，嗣經與其另犯之施用毒品罪所判
    處經減刑之有期徒刑4月，合併定應執行有期徒刑5月，因折
    抵刑期而毋庸再執行。其又因施用毒品案件，經依臺灣臺中
    地方法院97年度毒聲字第994號裁定令入戒治處所施以強制
    戒治，於98年7月16日執行完畢釋放。」，應更正為「乙○
    ○前曾於民國83年間因搶奪案件，經本院以83年度訴字第30
    07號刑事判決判處有期徒刑1年6月，經提起上訴後，由臺灣
    高等法院臺中分院以84年度上訴字第344號受理，嗣於84年2
    月17日撤回上訴而確定；又於84年間因竊盜案件，經臺灣高
    等法院臺中分院以84年度上訴字第1801號刑事判決判處有期
    徒刑10月，於84年9月7日確定；另於84年間因違反懲治盜匪
    條例案件，經本院以84年度訴字第135號刑事判決判處有期
    徒刑8年，於84年11月24日確定；上開三罪經定應執行刑為
    有期徒刑10年，乙○○入監執行後，嗣於88年6月11日假釋
    付保護管束，保護管束期間原至93年5月26日期滿；然乙○
    ○於假釋期間，復於90年間因違反毒品危害防制條例案件，
    經本院以90年度訴字第1678號刑事判決判處有期徒刑8月，
    於91年1月28日確定，並經撤銷前開假釋，應執行殘刑有期
    徒刑4年11月又15日，二者接續執行，乙○○入監執行後，
    因96年罪犯減刑條例之施行，上開有期徒刑8月經減為有期
    徒刑4月，復於97年間因偽造文書案件，經本院以97年度中
    簡字第246號刑事判決判處有期徒刑4月，減為有期徒刑2月
    ，於97年2月14日確定，且與前有違反毒品危害防制條例案
    件經減為有期徒刑4月部分，定應執行刑為有期徒刑5月，並
    於96年7月16日縮短刑期執行完畢。另乙○○於97年間因施
    用毒品案件，經臺灣臺中地方法院檢察署檢察官聲請本院以
    97年度毒聲字第439號裁定送觀察、勒戒，經提起抗告後，
    由臺灣高等法院臺中分院以97年度毒抗字第650號裁定抗告
    駁回確定，經執行觀察、勒戒後，認有繼續施用毒品之傾向
    ，由檢察官聲請本院以97年度毒聲字第994號裁定送施以強
    制戒治，嗣經強制戒治逾6個月，認無繼續強制戒治之必要
    而於98年7月16日釋放，並經臺灣臺中地方法院檢察署檢察
    官於98年8月5日以98年度戒毒偵字第181號不起訴處分確定
    。」，及第11、12行關於「另於99年4月7日19時25分許，為
    警採尿送驗時回溯96小時內之某時，在不詳處所，施用第二
    級毒品甲基安非他命1次」，應更正為「另於99年4月7日當
    天前至『亞士頓汽車旅館』302房前之某時，在不詳處所，
    以將甲基安非他命置放在玻璃球內燃燒之方式，施用第二級
    毒品甲基安非他命1次」，及第14行「扣得海洛因3包（含袋
    共重約3點26公克）」，應更正為「扣得海洛因3包（驗餘合
    計淨重1.88公克）」，及證據並所犯法條欄一第1至3行關於
    「上揭施用第一級毒品海洛因之犯罪事實，業據被告乙○○
    分別於警詢及偵查中坦承不諱，被告雖否認有何施用第二級
    毒品甲基安非他命之犯行，惟」，應更正為「訊據被告對於
    上開犯罪事實均坦承不諱，且」之文字外，餘均與檢察官起
    訴書之記載相同，茲引用之(詳如附件) 。末扣案之手機(含
    SIM卡1張)1支雖係被告所有之物，惟與本案被告所犯之上開
    施用第一級毒品海洛因、第二級毒品甲基安非他命之犯罪無
    關，爰不予宣告沒收，附此敘明。
二、併依刑事訴訟法第273條之1第1項、第299條第1項前段、第3
    10條之2、第454條第2項，毒品危害防制條例第10條第1、2
    項、第18條第1項，刑法第11條、第47條第1項、第51條第5
    款，判決如主文。
本案經檢察官甲○○到庭執行職務。
中    華    民    國    99    年    7    月    9      日
                 刑事第三庭    法  官  楊曉惠
以上正本證明與原本無異。
如不服本判決，應於收受送達後10日內向本院提出上訴書狀（應
敘述具體理由並附繕本）。
上訴書如未敘述理由，應於上訴期間屆滿後20日內補提理由書於
本院。
                              書記官   謝明倫
中    華    民    國    99    年    7    月    9      日
附錄論罪科刑法條：
毒品危害防制條例第10條
施用第一級毒品者，處6月以上5年以下有期徒刑。
施用第二級毒品者，處3年以下有期徒刑。

司法院資訊處製作；財團法人民間司法改革基金會備份。
